【裁判字號】    90,簡上,44
【裁判日期】    920227
【裁判案由】    傷害
【裁判全文】
臺灣嘉義地方法院刑事判決                            九十年度簡上字第四四號
    公  訴  人  臺灣嘉義地方法院檢察署檢察官
    上  訴  人  甲○○  男四十.
    即  被  告
右列上訴人因傷害案件，不服本院九十年度簡字第五二三號中華民國九十年六月十五
日第一審簡易判決（起訴案號：九十年度偵字第二六０八號），提起上訴，本院管轄
之第二審合議庭判決如左：
    主  文
原判決撤銷。
甲○○傷害人之身體，處拘役伍拾日，如易科罰金，以參佰元折算壹日。
    事  實
一、緣乙○○因在嘉義縣大林鎮○○里○○段申請興建焚化爐，招致當地民眾不滿，
    於民國九十年四月十一日上午，乙○○率領員工欲進入工地，遭當地民眾以迎神
    廟會為由，在嘉義縣大林鎮○○里○○段早知港橋處，設置祭壇阻擋，嗣於同日
    上午十時許，乙○○率領其員工徐承澤等人並偕同嘉義縣大林鎮長林金敏前往上
    開處所，要與民眾溝通，竟遭民眾包圍，混亂中甲○○趁隙出手掐乙○○之生殖
    器，乙○○因感痛苦而彎下身子，甲○○再以拳頭毆打乙○○，使乙○○受有右
    側胸部鈍傷之傷害。
二、案經乙○○訴由嘉義縣警察局民雄分局報請臺灣嘉義地方法院檢察署檢察官偵查
    起訴。
    理  由
一、訊據上訴人即被告甲○○矢口否認有右揭傷害犯行，辯稱：告訴人乙○○於案發
    當日係申請警方保護在案之人，四周均有警察貼身保護，任何人均不可能接近告
    訴人，更遑論對其實施連續徒手近身攻擊，況被告係下肢殘疾之人，平日連走路
    都感困難不便，不可能毆打警方嚴密保護之告訴人云云。惟查：
（一）右揭被告甲○○如何毆打告訴人之事實業據告訴人於警訊、偵查及本院審理時
      指述綦詳（警卷第二頁反面、偵查卷第六頁反面、本院卷九十一年五月二十一
      日訊問筆錄參見），核與目擊證人徐承澤於警訊、偵查及本院審理時證述之情
      節相符（附於偵查卷第十頁反面之警訊筆錄、偵查卷第十五頁反面、本院九十
      二年一月十四日訊問筆錄參見），而依卷附現場連續翻拍相片，可清楚看見甲○○與告訴人面對面站立於人群中，證人徐承澤在旁立於二人之間，嗣告訴人
      彎下身子，被告亦跟著低頭屈身，徐承澤則貼近被告以身體阻擋被告等情，核
      與上開告訴人之指述及證人徐承澤證述情節亦相符合。按證人徐承澤於案發當
      時確在現場目擊，有前揭連續翻拍相片可憑，又其於案發當時雖為告訴人之員
      工，然於偵查中及本院審理時與告訴人已無僱傭關係，仍具結為相同之證言，
      又其證言與告訴人之指述互核相符，已如前述，是證人徐承澤之證言堪以採信
      。復告訴人當天確受有右側胸部鈍傷之傷害，亦有財團法人佛教慈濟綜合醫院
      大林分院出具之診斷證明書在卷可稽。
（二）被告雖辯以其並未毆打告訴人云云，並指出在場證人戊○○、丁○○、丙○○
      可以證明，惟經本院傳訊證人戊○○、丁○○、丙○○三人到庭，證人戊○○
      證稱：「當日自始至終我都在轎子後面，我看得很清楚，被告並沒有打被害人
      （指告訴人乙○○）。」（本院九十一年一月四日訊問筆錄參見），然經本院
      提示卷附之翻拍照片請其指出所站位置，其答以照片上看不到其所站之位置等
      語，觀之該翻拍相片，被告之後方尚有數人之譜，且人與人相互緊密貼近，是
      證人戊○○稱其可清楚看見被告手部之舉動，殊難採信；又證人丁○○證稱：
      「我站的位置有時有看到被告，有時沒有看到被告。但我有看到被告的時候，
      並沒有看到被告打被害人（指告訴人乙○○）。」（本院九十一年一月四日訊
      問筆錄參見），證人丙○○則證稱：「當時我站的位置較後方，離轎子有一段
      距離，當時人很多，我沒有看見前面的情形。」（本院九十一年一月四日訊問
      筆錄參見），準此，證人丁○○、丙○○就案發當時被告之舉動，並非全然知
      悉。是證人戊○○、丁○○、丙○○三人之證詞，並不足以為有利於被告之認
      定。
（三）綜上，被告所辯，委無可採，本件事證明確，被告犯行堪以認定。
二、核被告所為係犯刑法第二百七十七條第一項之普通傷害罪。原審以被告罪證明確
    ，依簡易判決處刑，固非無見，惟查原審犯罪事實係引用檢察官起訴書記載之犯
    罪事實而認被告甲○○尚以拳頭毆打告訴人乙○○之手部，致告訴人受有左側食
    指鈍傷之傷害，然查告訴人於警訊中並未指述被告毆打其手部，又於本院審理時
    陳稱其左側食指鈍傷係因有二、三人折其左手，無法確定被告是否有出手折其左
    手等語（本院九十一年五月二十一日訊問筆錄參見），又目擊證人徐承澤亦無為
    被告毆打告訴人手部之證言，而被告亦否認有毆打告訴人之情，是卷附之告訴人
    診斷證明書雖載明告訴人受有左側食指鈍傷之傷害，然無證據足資證明為被告所
    為，原審未察及此，自有違誤，被告上訴意旨否認犯罪，徒陳詞指摘原判決不當
    ，雖無可取，然原判決既有可議之處，自應由本院予以撤銷改判。爰審酌被告犯
    罪之動機、目的、手段，犯罪時所受之刺激及其品性、生活狀況、智識程度、犯
    罪所生之損害，及犯罪後態度等一切情狀，量處被告如主文所示之刑，並諭知易
    科罰金之折算標準。
據上論斷，應依刑事訴訟法第四百五十五條之一第一項、第三項、第三百六十九條第
一項前段、第三百六十四條、第二百九十九條第一項前段，刑法第二百七十七條第一
項，罰金罰鍰提高標準條例第一條前段、第二條，判決如主文。
本案經檢察官古富祺到庭執行職務
中      華      民      國    九十二    年      二      月      二十七  日
                                臺灣嘉義地方法院刑事第一庭
                                審判長  法  官  夏  金  郎
                                        法  官  陳  俞  婷
                                        法  官  劉  瓊  雯
右正本證明與原本無異。
本件不得上訴。
中      華      民      國    九十二    年      二      月      二十七  日
                            書記官  陳  冠  學
附錄本案論罪科刑法條：
刑法第二百七十七條第一項
傷害人之身體或健康者，處三年以下有期徒刑、拘役或一千元以下罰金。


司法院資訊處製作；財團法人民間司法改革基金會備份。
